臺灣高等法院刑事判決　　　　　　　　 96年度上易字第958號
上　訴　人
即　被　告　乙○○
上列上訴人因竊盜案件，不服臺灣士林地方法院94年度易字第90
9號，中華民國95年12月6日第一審判決（起訴案號：臺灣士林地
方法院檢察署94年度偵字第3772號），提起上訴，本院判決如下
：
    主  文
上訴駁回。
    事  實
一、乙○○於民國94年3 月23日行經臺北縣三芝鄉店子村72-1號
    前時，見甲○○位於上址別墅之大門未鎖、大門內之鐵門並
    未完全拉下，認有機可趁，竟與陳進順、林照雄、盧坤津（
    以上三人業經原審判刑確定）共同基於意圖為自己不法所有
    之犯意聯絡，向不知情之李永堯商借車號ZZ-5476號自用小
    貨車以便搬運物品後，於94年3月24日之夜間2時許，結夥三
    人以上前往上址，自未上鎖之大門、鐵門及其內之玻璃門處
    ，侵入住宅竊取甲○○置於上址之古董黑檀木佛桌1組及古
    董黑檀木餐桌1只、椅子9只等物，並由林照雄駕車將之藏置
    於臺北縣淡水鎮水汴頭9號旁空地，嗣為警於94年3月27日循
    線查獲前開贓物。
二、案經甲○○訴由臺北縣政府警察局淡水分局報請臺灣士林地
    方法院檢察署檢察官偵查起訴。
    理  由
一、訊據被告乙○○矢口否認犯罪，辯稱：「是別人以二千元請
    我去搬的，還說我以前沒有前科，就叫我承擔」云云。惟查
    前揭犯罪事實，業據被告乙○○於原審審理時供認不諱，核
    與告訴人甲○○於警詢時、偵查中指訴情節相符，並經證人
    即共犯陳進順、盧坤津、林照雄於偵查中及原審審理時及證
    人李永堯於警詢時證述屬實，復有贓物認領保管單1份及現
    場照片7張在卷可資佐證，足徵被告等自白與事實相符。本
    件事證明確，被告等犯行堪以認定。
二、核被告乙○○夥同陳進順、盧坤津、林照雄等4人於夜間侵
    入告訴人住宅內竊得古董黑檀木佛桌1組及古董黑檀木餐桌1
    只、椅子9只等物之行為，係犯刑法第321條第1項第1款、第
    4款之結夥三人以上於夜間侵入住宅竊盜罪。查被告行為後
    ，刑法於94年2月2日修正公布，並於95年7月1日施行，其中
    刑法第28條關於共同正犯之規定，修正前係規定：二人以上
    共同實施犯罪之行為者，皆為正犯。修正後則規定：二人以
    上共同實行犯罪之行為者，皆為正犯。修正理由係在排除「
    預備共同正犯」及「陰謀共同正犯」之適用，本件係實行共
    同正犯，經比較新舊法，新法之規定並非較有利於被告，應
    依刑法第2條第1項前段之規定適用被告行為時之舊法第28
    條之規定。被告乙○○、陳進順與盧坤津、林照雄共同侵入
    住宅竊取古董黑檀木佛桌、餐桌椅等物之行為，渠等間有犯
    意聯絡及行為分擔，皆為共同正犯。原審認被告罪證明確，
    適用刑法第2條第1項前段、第321條第1項第1款、第4款，修
    正前刑法第28條之規定，及審酌被告之品行、犯罪之動機、
    手段及竊得財物價值，與犯罪後供認犯行之態度等一切情狀
    ，量處有期徒刑7月。其認事用法及量刑，均無不當，被告
    上訴意旨，否認犯罪，為無理由，其上訴應予駁回。
據上論斷，應依刑事訴訟法第368條，判決如主文。
本案經檢察官張啟彬到庭執行職務。
中　　華　　民　　國　　96　　年　　6　　月　　 13　　日
　　　　　　　　　刑事第十六庭審判長法　官  葉騰瑞
　　　　　　　　　　　　　　　　    法　官  楊貴雄
　　　　　　　 　 　　　　　　　　　法　官  莊明彰
以上正本證明與原本無異。
不得上訴。
                                    書記官  周素秋
中　　華　　民　　國　　96　　年　　6 　　月　　13　　日
附錄：本案論罪科刑法條全文
中華民國刑法第321條
（加重竊盜罪）
犯竊盜罪而有左列情形之一者，處 6 月以上、 5 年以下有期徒
刑：
一  於夜間侵入住宅或有人居住之建築物、船艦或隱匿其內而犯
之者。
二  毀越門扇、牆垣或其他安全設備而犯之者。
三  攜帶兇器而犯之者。
四  結夥三人以上而犯之者。
五  乘火災、水災或其他災害之際而犯之者。
六  在車站或埠頭而犯之者。
前項之未遂犯罰之。
